

ALEXANDRA NEIRA QUIROZ

Diseñadora Gráfica & Junior Front End Developer



Sobre Mi

Diseñadora Gráfica y Junior Front End Developer apasionada y enamorada de lo que hago.
Durante mi experiencia profesional he trabajado en diferentes áreas del diseño gráfico, realizando todo lo correspondiente a gráficas, marketing, comunicación y diseño editorial

Actualmente me encuentro estudiando en Laboratoria y trabajando en Unholster S.A. donde me dedico a desarrollar el nuevo sitio web corporativo mediante herramientas como HTML5, CSS3, Materialize, Bootstrap, Javascript y jQuery. Mi flujo de trabajo se basa en la metodología Agile, donde unos de los principios más importante es el trabajo en equipo y colaborativo.



Teléfono: +569 9 527 20 62

E-mail: alexandra.neira@gmail.com
Behance: www.behance.net/alexandraneira
Linkedin: www.linkedin.com/in/alexandraneira

Portafolio: www.nerdale.github.io



Idiomas

Inglés Escrito Inglés Hablado Español





Experiencia

Unholster S.A. | Noviembre 2016 - Actualidad Práctica Front End Developer

Diseño y desarrollo nuevo sitio web corporativo. Propuestas gráficas, de contenido y posicionamiento web.

Biancardi y Cia. | Mayo 2015 - Agosto 2015

Diseñadora Gráfica y Digital Chiteco y Lourdes

Mantención y actualización contenidos sitio web bajo plataforma Wordpress integrado con WooCommerce. Creación campañas mediante Mailing (MailChimp). Generación contenidos y gráfica RRSS.

P&R Impresores | Septiembre 2014 - Mayo 2016 Diseñadora Gráfica Freelance

Diseño gráfico, desarrollo de originales y montaje.

Schopdog | Marzo 2014 - Agosto 2014 Diseñadora Gráfica (Reemplazo)

Desarrollo piezas gráficas publicitarias, puntos de venta, campañas, marketing interno, etc. de las marcas comerciales de RAP S.A.: Schopdog y Lagarto.

Biancardi y Cia. | Noviembre 2011 - Octubre 2012 Diseñadora Gráfica Chiteco y Lourdes

Diseño piezas gráficas para líneas de productos, tiendas, corporativo y publicidad. Creación línea toalla de playa 2013 Chiteco.

Educación

Desarrollo Web Front End Laboratoria 2016
Programación JAVA y .NET Beca CORFO 2016

Diseñadora Gráfica Universidad Mayor 2013



Professional Skills

HTML5	•••••	Materialize	•••••
CSS3	•••••	Photoshop	•••••
Javascript	•••••	Illustrator	•••••
jQuery	•••••	Indesign	•••••
Bootstrap	•••••		



Otros intereses

Leer Netflix Tutoriales Youtube **Amigos** Gatos Internet Comer Playa Michelada Familia Estudiar Cantar CocaCola Vivir Soñar Música